# HW5

## Question
Exercise 6.C

Repeat Examples $6.8$ and $6.10$ for Mardia's multivariate skewness test. Mardia [187] proposed tests of multivariate normality based on multivariate generalizations of skewness and kurtosis. If $X$ and $Y$ are iid, the multivariate population skewness $\beta_{1, d}$ is defined by Mardia as
$$
\beta_{1, d}=E\left[(X-\mu)^{T} \Sigma^{-1}(Y-\mu)\right]^{3}
$$
Under normality, $\beta_{1, d}=0 .$ The multivariate skewness statistic is
$$
b_{1, d}=\frac{1}{n^{2}} \sum_{i, j=1}^{n}\left(\left(X_{i}-\bar{X}\right)^{T} \widehat{\Sigma}^{-1}\left(X_{j}-\bar{X}\right)\right)^{3}
$$
where $\hat{\Sigma}$ is the maximum likelihood estimator of covariance. Large values of $b_{1, d}$ are significant. The asymptotic distribution of $n b_{1, d} / 6$ is chisquared with $d(d+1)(d+2) / 6$ degrees of freedom.


## Answer

### 多元正态性的偏度检验(6.8)

假设为
$$H_0:\beta_{1,d}=0 \leftrightarrow H_1:\beta_{1,d}\neq 0$$
当多元总体为正态时，$\frac{nb_{1,d}}{6}$的渐进分布为$\chi_{d(d+1)(d+2)/6}^2$，对大的$|\beta_{1,d}|$值拒绝原假设。\
对大小为$n=10,20,30,50,100,500$的样本，估计基于$\frac{nb_{1,d}}{6}$的渐进分布的多元正态性偏度检验在显著水平$\alpha=0.05$下的第一类错误率，在正态极限分布下计算临界值向量并存储到$b_0$中。并给出*mul.sk()*函数用来计算样本多元偏度统计量。

```{r,eval=FALSE}
nn <- c(10,20,30,50,100,500)  # 样本容量
alpha <- 0.05                 # 显著性水平
d <- 2                        # 随机变量的维数
b0 <- qchisq(1-alpha,df=d*(d+1)*(d+2)/6)*6/nn  # 每种样本容量临界值向量

# 计算多元样本偏度统计量
mul.sk <- function(x){
  n <- nrow(x) # 样本个数
  xbar <- colMeans(x) 
  sigma.hat <- (n-1)/n*cov(x) # MLE估计
  
  b <- 0
  for(i in 1:nrow(x)){
    for(j in 1:nrow(x)){
      b <- b+((x[i,]-xbar)%*%solve(sigma.hat)%*%(x[j,]-xbar))^3
    }
  }
  return(b/(n^2))
}

# 计算第一类错误的经验估计
library(mvtnorm)
set.seed(200)
p.reject <- vector(mode = "numeric",length = length(nn)) # 保存模拟结果

m <- 1000

for(i in 1:length(nn)){
  mul.sktests <- vector(mode = "numeric",length = m)
  for(j in 1:m){
    data <- rmvnorm(nn[i],mean = rep(0,d))
    mul.sktests[j] <- as.integer(mul.sk(data)>b0[i])
  }
  p.reject[i] <- mean(mul.sktests)
}
p.reject
```

模拟结果为第一类错误的经验估计，总结如下:
```{r,eval=FALSE}
summ <- rbind(nn,p.reject)
rownames(summ) <- c("n","estimate")
knitr::kable(summ)
```

模拟的结果说明渐进卡方分布对大小$n\leq 50$的小样本并不合适，需要进一步求方差的精确值。


### 多元正态性偏度检验的功效(6.10)

类似例6.10，针对污染正态备择假设，通过模拟估计多元正态性偏度检验的功效，污染正态分布表示如下：
$$(1-\epsilon)N(0,I_d)+\epsilon N(0,100I_d),0 \leq \epsilon \leq 1$$
对一列以$\epsilon$为指标的备择假设估计其多元偏度检验的功效，并绘制检验功效的功效函数。显著性水平$\alpha=0.1$，样本大小为$n=30$。

```{r,eval=FALSE}
alpha <- 0.1
n <- 30      # 样本大小
m <- 2000    # 重复次数
epsilon <- c(seq(0,0.15,0.01),seq(0.15,1,0.05))
N <- length(epsilon)
power <- vector(mode = "numeric",length = N)
b0 <- qchisq(1-alpha,df=d*(d+1)*(d+2)/6)*6/n  #临界值

# 对这列epsilon分别求power
for(j in 1:N){
  e <- epsilon[j]
  mul.sktests <- numeric(m)
  for(i in 1:m){
    # 生成混合分布
    u <- sample(c(1,0),size = n,replace = T,prob = c(1-e,e))
    data1 <- rmvnorm(n,sigma = diag(1,d))
    data2 <- rmvnorm(n,sigma = diag(100,d))
    data <- u*data1+(1-u)*data2
    mul.sktests[i] <- as.integer(mul.sk(data)>b0)
  }
  power[j] <- mean(mul.sktests)
}

# 绘制功效函数
plot(epsilon,power,type="b",xlab=bquote(epsilon),ylim=c(0,1))
abline(h=0.1,lty=3,col="lightblue")
se <- sqrt(power*(1-power)/m)  # 绘制标准误差
lines(epsilon,power-se,lty=3)
lines(epsilon,power+se,lty=3)
```

从图中可以看出，功效函数在两个端点$\epsilon=0$和$\epsilon=1$处与$\alpha=0.1$对应的水平线相较，对于$0<\epsilon<1$，经验功效函数要大于0.1，且在0.15左右达到最高。






